# Clécio de Lira Alves

03/01/2002 - 22 anos Residência: Arcoverde-PE (87) 99109-0861 cleciolira2002@gmail.com



#### **OBJETIVO**

Busco uma oportunidade como desenvolvedor front-end júnior para aplicar meus conhecimentos e crescer junto com a equipe.

#### **SOBRE MIM**

Sou um profissional que está em transição de carreira para trabalhar com desenvolvimento web. Ultimamente venho estudando as tecnologias, HTML, CSS, Javascript e React, desenvolvo mini projetos para aplicar melhor o conhecimento que tenho adquirido e também participo de comunidades e projetos que, em equipe, tem me ajudado muito a adquirir melhor experiência na área.

### **EXPERIÊNCIA PROFISSIONAL**

#### GRUPO LW

-Técnico de Manutenção Eletrônica | 2023 - Atualmente Manutenção de computadores, mapeamento de rede, suporte remoto.

#### LE BISCUIT

-Operador de Caixa | 2021 - 2022

Atendimento ao cliente, operações de caixa, conferência de recebimentos.

-Armazenista | 2022 - 2023

Controle de estoque, conferência de mercadoria, reposição.

# FORMAÇÃO ACADÊMICA

- -Ensino Médio completo (EREMA)
- -Administração (ETE incompleto)
- -Análise e Desenvolvimento de Sistemas (AMPLI Cursando)

## **HABILIDADES**

- Organização
- Resolução de Problemas
- Rápida Aprendizagem
- Agilidade
- Trabalho operacional
- Trabalho em Equipe
- Aprendizado Contínuo

# **CURSOS EXTRACURRICULARES**

- Algoritmo (40h);
- Java POO (40h);
- Javascript (40h);
- Hardware (20h);
- Endereçamento IPV4 (20h);
- Redes de computadores (20h);